【裁判字號】    92,訴,86
【裁判日期】    920227
【裁判案由】    損害賠償
【裁判全文】
臺灣臺北地方法院民事判決  九十二年度訴字第八六號
    原      告  甲○○
    被      告  乙○○
右當事人間請求損害賠償事件，本院判決如左：
    主    文
被告應給付原告新台幣柒拾萬貳仟佰元及自民國九十一年十一月十五日起至清償日
止，按週年利率百分之五計算之利息。
訴訟費用由被告負擔。
本判決得假執行。
    事    實
甲、原告方面：
  一聲明：如主文第一項所示。
  二陳述：
    被告於民國八十九年十一月十七日，在台北市○○區○○街二段一一○號中信證
    券股份有限公司西門分公司，以急需款項週轉為由，向原告借款新台幣（下同）
    二十萬元，原告因另有要事處理，遂交付其所使用之中國信託商業銀行股份有限
    公司（下稱中國信託銀行）活期儲蓄存款帳號0000000000000號提
    款卡一張予被告，並告知密碼，授權其逕行提領二十萬元後先行離去。詎被告於
    同日下午，持上開提款卡至同址之中國信託銀行自動提款機，輸入原告告知之密
    碼，以轉帳方式提領借款二十萬元後，因見帳戶內尚有餘額，竟未經原告同意，
    即接續轉帳十萬元四次、六萬元一次，將款項轉入其所有中國信託銀行城中分行
    000000000000號帳戶內而溢領四十六萬元，以此不正方法詐得原告
    之財物，爰依侵權行為之法律關係請求被告如數賠償。又被告陸續向原告借款，
    亦有二十四萬二千三百元尚未清償，並依消費借貸之法律關係請求被告返還，並
    均請求自起訴狀繕本送達翌日起加計法定遲延利息。
乙、被告方面：對原告之請求為認諾。
丙、本院依職權調閱九十一年度易字第一三四六號刑事卷宗。
    理    由
一本件原告主張之事實，業經本院依職權調閱九十一年度易字第一三四六號刑事卷宗
  查核屬實，被告並因詐欺經本院刑事庭判處有期徒刑四月，如易科罰金，以三百元
  折算一日確定，被告對原告之請求亦於言詞辯論時為認諾（見九十二年二月十二日
  言詞辯論筆錄），依民事訴訟法第三百八十四條之規定，應為被告敗訴之判決。
二從而，原告本於依侵權行為之法律關係請求被告給付四十六萬元，另依消費借貸之
  法律關係請求被告給付二十四萬二千三百元，及均自起訴狀繕本送達翌日起算之法
  定遲延利息，洵屬有據，應予准許。
三假執行之宣告：本件係本於被告認諾所為之判決，爰依職權宣告假執行。
據上論結：原告之訴為有理由，依民事訴訟法第七十八條、第三百八十九條第一項第
一款，判決如主文。
中      華      民      國    九十二    年      二      月    二十七    日
                                        民事第四庭法      官  劉又菁
右為正本係照原本作成
如對本判決上訴，須於判決送達後廿日內向本院提出上訴狀
中      華      民      國    九十二    年      三      月      四      日
                                                  法院書記官  黃瓊滿


司法院資訊處製作；財團法人民間司法改革基金會備份。
